---
title: "Análisis Exploratorio de Datos"
date: "2022-08-12"
---


## Objetivos

En esta segunda sesión revisaremos los siguiente:

- Diferenciar Análisis Inicial de Datos (AID) del Análisis Exploratorio de Datos (AED).

- Aplicar verbos basicos de dplyr para AID o AED.

:::


## Slides

```{r slides-videos, echo=FALSE, include=FALSE}
source(here::here("R", "slide-things.R"))
```

```{r show-slide-tabs3, echo=FALSE, results="asis"}
slide_buttons("/slides/sesion3y4/sesion4")
```

```{r}
#| echo: false
#| out.width: 100%
knitr::include_url('../slides/sesion3y4/sesion4.html')
```

## Código para taller

- Instrucciones: [[Enlace](../slides/sesion3y4/taller-sesion4.qmd)]
    
## Datos 

- [BD_Penales.dta](https://github.com/culquichicon/2016-Peruvian-Prison-Census/blob/master/BD_Penales.dta?raw=true) (Datos contienen metadatos)

- [maca_meno_perclin.xlsx](../slides/sesion3y4/maca_meno_perclin.xlsx) (Excel contiene `codebook` en otra hoja)

- [maca_meno_fase1.dta](../slides/sesion3y4/maca_meno_fase1.dta) (Datos contienen metadatos)

