---
title: "Taller 2 - Manejo de datos con tidyverse"
output: html_notebook
---

## INSTRUCCIONES

-   Tiempo: 25 min

-   Descripción: En este taller nos familizaremos con el manejo de datos

-   Realice las siguientes acciones en su computador:

    1)  Trabajaremos con el proyecto configurado en el Taller 1.

    2)  Trabaje sobre este R Notebook.

    3)  Use el conjunto de datos  `datos_fase1` que se importó de `maca_meno-fase1.dta`.
    

## Desarrollo del taller:

### Cargar los paquetes

Con este código se cargan los paquetes. Es recomendable instalar todos los paquetes al inicio y luego cargarlos todos! Solo instala una vez, luego comenta para no reinstalar a cada rato.

```{r}
# Tip: library(paquete)
# Tip2: Cargue tidyverse, Hmisc y janitor

```

### Importar datos

```{r}
# Tip: objeto <- read_stata("archivo.dta")

```

### Filtre al grupo tratado == 1 y guardelo como datos2. Imprima datos2

```{r}
# Tip: Use filter()

```

### Filtre a quienes tienen edad > 27 y menor de 33 sin guardarlo, solo imprimalo:

```{r}
# Tip: Use filter()

```

### Selecciona las variables id, treat, age y married. Guarde como data3 e imprima.



### Elimine las varaibles married2 y weight. No guarde solo imprima.



### Seleccione id, time y race y married. Luego, filtre por status marital 0.



### Seleccione id, treat, weight y height. Luego, calcule el indice de masa corporal. Guarde como data4 e imprima. Llame a esta variable imc.

```{r}
# Tip: Use select() y luego mutate()

```

### Categorice edad en edad 20-25, 26-35, 36-41. Guarde como data5 e imprima.



### Categorice indice de masa corporal en <18.5 (Bajo peso), 18.5 a 24.9 (peso normal), 25-29.9 (sobrepeso) y 30+ (obeso). Llame a esta variable imc_cat. GUarde como data6 e imprima



### Coloque etiquetas a imc y a imc_cat para que otro investigador entienda su significado.


